【裁判字號】    97,消債更,121
【裁判日期】    980109
【裁判案由】    更生事件
【裁判全文】
臺灣雲林地方法院民事裁定           97年度消債更字第121號
債  務  人  甲○○
                        號
上列當事人聲請消費者債務清理（更生）事件，本院裁定如下：
    主  文
債務人甲○○自中華民國九十八年一月九日中午十二時起開始更
生程序。
    理  由
一、按法院開始更生程序之裁定，應載明其年、月、日、時，並
    即時發生效力，消費者債務清理條例第45條第1項定有明文。
二、本件債務人主張：其因負債過鉅，有不能清償債務情事，曾
    於消費者債務清理條例施行前，依照銀行公會會員辦理無擔
    保債務協商機制，與最大債權金融機構友邦國際信用卡股份
    有限公司成立協商，約定聲請人每月須清償新臺幣（下同）
    24,786元，因聲請人平均每月收入約44,393元（自95年07月
    01日起，至97年06月30日止，二年所得合計1065,451元，有
    所得資料清單及永聖興實業有限公司薪資證明可證），除需
    繳納上開協商債務外，尚需支付家人三餐膳食費6200元（以
    月計，以下同）、房屋租金9000元、交通費用（債務人上、
    下班所必需）3000元、水費、電費合計680 元、電信費1076
    元、子女教育費（兩名女兒就讀國小，一年需繳不含午餐費
    之各項費用14,352元，平圴每月1196元）、子女午餐費1365
    元、另因債務人於96年06月02日突患急性心肌梗塞症，經急
    救成功以後需定期追蹤治療，每月應支出醫藥費560 元、本
    人其他生活支出10,000元、配偶謝玉華（目前無業）其他生
    活支出6000元、兩名女兒其他生活支出各1000元共2000 元
    、合計每月全家必要生活開支達41,077元，如必欲繳納上開
    協商應繳金額，即不足以支應上開列舉之生活開銷，致無法
    正常繳款及維持生活所需，聲請人無力再按期清償，顯屬不
    可歸責於己之事由，致履行困難。且其無擔保或無優先權之
    債務總額未逾新臺幣1200萬元，復未經法院裁定開始清算程
    序或宣告破產，爰向本院聲請更生等語。
三、債務人之主張，已據其提出全戶戶籍謄本、95年度銀行公會
    協商無擔保債務協議書、聯徵報告－債務清理條例前置協商
    專用債權人清冊、財政部台灣省北區國稅局財產歸屬資料清
    單、95、96年度綜合所得稅各類所得資料清單、永聖興實業
    有限公司薪資證明、郵局存摺、勞工保險卡、汽車行車執照
    （兩張）、水費、電費、電信費收據、債務人兩名女兒就讀
    板橋市溪洲國民小學繳費單、亞東紀念醫院診斷證明書、醫
    療費用收據、房屋租賃契約書及租金款執據（郵政）等原
    本或影本為證。因債務人上開列舉之開支已包括家人三餐膳
    食費、房屋租金、交通費用、水費、電費、電信費，則其主
    張其本人每月尚需負擔其他生活支出10,000元、配偶謝玉華
    （目前無業）其他生活支出6000元，本院認為過高，債務人
    既負鉅債，自當儉約渡日，本院考量債務人上開列舉之開支
    未包括勞健保費及使用牌照稅，認為債務人每月尚需負擔之
    其他生活支出以6000元為適當，其配偶謝玉華以4000元為適
    當，其餘所報必要生活支出可認相當（交通費及電信費或可
    再酌量壓低）。則債務人全家每月合理之生活必要支出約在
    36,077元以下。且經本院依職權循勞保局電子閘門查詢債務
    人及其配偶謝玉華投保資料，其配偶謝玉華處於未投保狀態
    ，則債務人可自配偶獲得之資金支援似屬有限。準此，債務
    人主張如必欲繳納上開協商應繳金額，即不足以支應上開合
    理之生活開銷，致無法正常繳款及維持生活所需，聲請人無
    力再按期清償，係屬不可歸責於己之事由，致履行困難等語
    ，尚屬可信。此外，又查無債務人有消費者債務清理條例第
    6 條第3 項、第8 條或第46條各款所定駁回更生聲請之事由
    存在，則債務人聲請更生，應屬有據，爰裁定如主文。
中    華    民    國    98    年    1     月    9     日
              民事第一庭    法      官  邱瑞裕
上為正本係照原本作成
本件不得抗告
本裁定已於97年01月09日中午12時公告。
中    華    民    國    97    年    1     月    9     日
                            書  記  官  賴成育


司法院資訊處製作；財團法人民間司法改革基金會備份。
